---
layout: page
title: xwMOOC 안전한 R
subtitle: pcap 파일
output:
  html_document: 
    keep_md: yes
    toc: yes
  pdf_document:
    latex_engine: xelatex
mainfont: NanumGothic
---
 
```{r setup, include=FALSE}
knitr::opts_chunk$set(echo = TRUE, warning=FALSE, message=FALSE, quietly=TRUE)
```

## 1. `pcap` 파일 합치고 쪼개고

### 1.1. `pcap` 파일 병합 [^merge-pcap]

[^merge-pcap]: [D.8. mergecap: Merging multiple capture files into one](https://www.wireshark.org/docs/wsug_html_chunked/AppToolsmergecap.html)

다수 `.pcap` 파일이 존재할 경우 데이터 분석을 위해서 이를 하나로 병합하는 것이 유용할 수 있다.
이런 경우 `mergecap` 명령어를 사용한다. 즉, `dhcp-capture.pcapng`, `imap-1.pcapng` 파일을 합쳐서 
`outfile.pcapng` 출력파일로 저장하는 명령어는 다음과 같다.

``` {r pcap-merge, eval=FALSE}
$ mergecap -w outfile.pcapng dhcp-capture.pcapng imap-1.pcapng
```

### 1.2. `pcap` 파일 쪼개기 [^split-pcap]

[^split-pcap]: [how to split a pcap file into a set of smaller ones](https://serverfault.com/questions/131872/how-to-split-a-pcap-file-into-a-set-of-smaller-ones)

매우 커다란 `.pcap` 파일이 패킷을 캡쳐하여 담고 있는 경우, 분석을 위해서 혹은 필요한 데이터만 끄집어 내기 위해서 `.pcap` 파일을 쪼갤 필요가 있다.
이런 경우 `tcpdump` 명령어를 사용한다. 

``` {r pcap-split, eval=FALSE}
$ tcpdump -r target_file -w splitted_files -C 100
```
- `-r` : 목표가 되는 크기가 큰 `.pcap` 파일
- `-w` : 커다란 `.pcap` 파일이 쪼개서 저장될 파일명
- `-C` : 얼마 단위로 쪼갤지 결정할 크기 - 100 MB

다음 명령어는 `Office.pcapng` 1GB 파일을 100MB 기준으로 10조각 내게 된다. 

``` {r pcap-split-office, eval=FALSE}
$ tcpdump -r Office.pcapng -w office_test.pcap -C 100
reading from file Office.pcapng, link-type E
$ ls -alh
total 1.9G
drwxr-xr-x 1 rstudio rstudio    0 Sep  5 01:26 .
drwxr-xr-x 1 rstudio rstudio    0 Aug 29 07:48 ..
-rwxr-xr-x 1 rstudio rstudio  96M Sep  5 01:30 office_test.pcap
-rwxr-xr-x 1 rstudio rstudio  96M Sep  5 01:30 office_test.pcap1
-rwxr-xr-x 1 rstudio rstudio  96M Sep  5 01:30 office_test.pcap2
-rwxr-xr-x 1 rstudio rstudio  96M Sep  5 01:30 office_test.pcap3
-rwxr-xr-x 1 rstudio rstudio  96M Sep  5 01:30 office_test.pcap4
-rwxr-xr-x 1 rstudio rstudio  96M Sep  5 01:30 office_test.pcap5
-rwxr-xr-x 1 rstudio rstudio  96M Sep  5 01:30 office_test.pcap6
-rwxr-xr-x 1 rstudio rstudio  96M Sep  5 01:30 office_test.pcap7
-rwxr-xr-x 1 rstudio rstudio  96M Sep  5 01:31 office_test.pcap8
-rwxr-xr-x 1 rstudio rstudio  76M Sep  5 01:31 office_test.pcap9
-rwxr-xr-x 1 rstudio rstudio 954M Sep  5 01:26 Office.pcapng
```

## 2. `pcap` 파일 `csv` 파일 변환 [^convert-pcap-tocsv]

[^convert-pcap-tocsv]: [Export pcap data to csv: timestamp, bytes, uplink/downlink, extra info
](https://stackoverflow.com/questions/8092380/export-pcap-data-to-csv-timestamp-bytes-uplink-downlink-extra-info)

`.pcap` 파일을 데이터 분석이 가능한 `csv` 즉, 아스키 파일 형태로 변환을 해야 하는데 몇가지 방법이 있다.

- [와이어샤크](https://www.wireshark.org]를 설치하고 나서, `pcap` 파일을 불러와서 `File &rarr; Export Packet Dissesctions &rarr; AS CSV` 내보내는 방법
- 터미널에서 `tshark` 명령어를 활용하는 방법
    - 예를 들어 `mypc.pcap` 파일을 `-r` 불러와서 필드만 추출하고 나서, `mypc.csv` 파일로 내보내서 저장한다.
    - `tshark -r mypc.pcap -T fields -e frame.number -e eth.src -e eth.dst -e ip.src -e ip.dst -e frame.len > mypc.csv`
- [Bro](https://www.bro.org/)를 활용 [^install-bro]
    - Bro를 우분투에 설치하고 나서 `bro` 명령어로 간단히 아스키 파일로 변환시킨다.
    - `bro -r mypc.pcap`

[^install-bro]: [How to Install Bro on Ubuntu 16.04](https://www.digitalocean.com/community/tutorials/how-to-install-bro-on-ubuntu-16-04)

> ### `tshark` 설치 [^install-tshark]
> 
> ``` {r tshark-install, eval=FALSE}
> $ sudo apt-get update
> $ sudo apt-get install tshark
> ```

[^install-tshark]: [How to install tshark on Ubuntu 14.10 (Utopic Unicorn)](https://www.howtoinstall.co/en/ubuntu/utopic/tshark)